【裁判字號】    89,易,1567
【裁判日期】    891006
【裁判案由】    傷害
【裁判全文】
台灣台中地方法院刑事判決                        八十九年度易字第一五六七號
    公  訴  人  台灣台中地方法院檢察署檢察官
    被      告  乙○○
                丙○○
    共     同  酈長春
    選任辯護人
右列被告等因傷害案件，經檢察官聲請以簡易判決處刑（八十九年度偵字第一０七一
號），本院認不宜以簡易判決處刑，改依通常程序審理後，判決如左：
    主  文
乙○○、丙○○均無罪。
    理  由
一、聲請意旨略以：被告乙○○與丙○○為父子關係，其等承租告訴人甲○○在梨山
    之果園，於民國八十八年七月九日上午八時四十分許，在台中縣和平鄉○○村○○路○段五七號樓上，雙方因細故發生衝突，詎被告二人竟共同基於傷害之犯意
    ，聯手將告訴人拖出房間，並毆打告訴人，致其受有背部瘀傷、右下腿瘀傷及擦
    傷等傷害，因認被告二人共同涉犯刑法第二百七十七條第一項之普通傷害罪嫌等
    語。
二、按犯罪事實應依證據認定之，無證據不得推定其犯罪事實；又不能證明被告犯罪
    者，應諭知無罪之判決，刑事訴訟法第一百五十四條、第三百零一條第一項前段
    分別定有明文。次按事實之認定，應憑證據，如未能發現相當證據，或證據不足
    以證明，自不能以推測或擬制之方法以為裁判基礎；告訴人之告訴，係以使被告
    受刑事訴追為目的，是其陳述是否與事實相符，仍應調查其他證據以資審認，始
    得為被告不利之認定，最高法院著有三十年上字第八一六號及五十二年台上字第
    一三００號判例可資參照。
三、公訴人認被告二人共同涉有普通傷害罪嫌，無非以被告二人於偵查中供承因細故
    與告訴人發生拉扯；告訴人於偵查中指述被告有共同傷害之行為；告訴人提出之
    診斷證明書乙紙為證，為其主要論據。訊據被告乙○○固不諱言曾與將告訴人抱
    離伊向告訴人之夫承租位於梨山之工寮，惟堅決否認有傷害告訴人之行為，辯稱
    ：伊僅係將告訴人抱離，當時告訴人亦未反抗，為何告訴人會受傷，伊不清楚等
    語；被告丙○○雖亦供承曾拉住告訴人不讓其進入房內，惟堅決否認有傷害告訴
    人之犯行，辯稱：並未出手打告訴人等語。經查：
(一)、告訴人固提出記載伊受有背部兩處瘀傷一Ｘ一公分、一．八Ｘ二公分、右下腿
      瘀傷七Ｘ九公分、右下腿四處擦傷０．二Ｘ一．八公分、０．二Ｘ０．三公分
      、０．二Ｘ三公分、０．一Ｘ一．二公分之行政院衛生署台中醫院診斷證明書
      一份，並經本院調取該醫院病表影本一件為證，惟此僅足以證明被告受有傷害
      之情形，尚難據此即認係因被告二人為傷害之行為所致；其次，依告訴人之指
      述，伊係於八十八年七月九日共同毆打成傷，惟據上開診斷證明書及病歷表所
      載，告訴人係遲至八十八年七月十二日始至醫院就診，二者時間點相隔已逾三
      日，則告訴人所受之傷害是否被告二人所造成？及上開診斷證明書及病歷表是
      否可作為被告二人傷害之證明，均有疑問。
(二)、告訴人於檢察官八十八年七月二十六日訊問時指稱：「我在樓上他們二人聯手
      把我拖來拖去，也把上衣脫掉打我成傷背部，推我頭撞牆，折我雙手，抓我雙
      腿拖地」；於本院八十九年六月十九日訊問時指稱：「．．．當時被告二人在
      樓下，就衝上來二個人聯手把我拖來拖去，把我手腳折來折去又摔來摔去，又
      把我捉去撞牆壁，我整個頭部背部都有撞傷，他們又用腳踹我全身，我從早上
      八點四十分進去，被凌虐到九點二十分，當時我頭有受傷沒有流血，只有瘀青
      ，我當時受傷很重」云云，是依告訴人描述遭被告二人將其拖來拖去、摔來摔
      去、推頭撞牆、折手腳、用腳踹全身等傷害之經過，已極盡凌辱之能事且受傷
      頗重，告訴人竟於相隔三日後始就醫，未免與常情不符；且就醫檢查結果亦僅
      有輕微之瘀傷、擦傷等傷害，亦與其指述所受傷害有極大之差距，告訴人之指
      述，顯有瑕疵。再者，告訴人與被告發生衝突時在場之目擊證人丁○○於本院
      同日訊問時結證稱：「．．．那時我是受僱乙○○在山上從事水果套袋工作，
      因那天下雨停工，我在二樓工寮內看書休息，告訴人就突然衝進來，我嚇一跳
      ，我問告訴人他是誰，她說是園主的太太，被告二人就上來請告訴人出去，但
      是告訴人不肯，乙○○就半抱半拉告訴人把他拉到外面，丙○○就擋在門口，
      但告訴人還是硬要衝進來，乙○○就把告訴人抱到門外，丙○○沒有抱她，被
      告二人沒有打告訴人，也沒有用腳踼她，我從開始到結束全程都有看到」；「
      告訴人一直罵，我有聽到被告二人好像有回罵一點，但告訴人罵得比較兇」等
      語，是證人丁○○證述目睹事件經過之情節，與告訴人指述被告二人對其毆打
      凌辱之過程，顯有不同，反與被告二人供述僅係阻擋及抱離告訴人之情節大致
      相符，足證被告二人所辯應為真實，並益難認為被告二人有傷害告訴人之行為
      。
(三)、再進一步言，縱使告訴人所受之傷，係因被告之阻擋或抱離行為所導致，惟據
      告訴人於本院八十九年六月十九日訊問時陳稱：「當時早上八時，我到工寮那
      邊二樓看到一位女孩子丁○○躺在我的床上抽香煙，我就叫她給我滾出去．．
      ．」云云，再參人以證人丁○○之上開證詞，告訴人當時之情緒應已失控，則
      被告二人為避免影響其他在場之人，阻擋告訴人進入並將之抱離，雖在肢體碰
      觸下致告訴人受傷，亦不具有傷害之故意，尚難僅因告訴人受有傷害之結果即
      逕認被告二人有傷害之犯行。
(四)、至於告訴人聲請訊問之證人戊○○於本院八十九年九月十五日審理時證稱：「
      ．．．我聽到吵架的聲音，那是罵的聲音，我沒有很注意聽，我並沒有看到打
      架」；「因為我只是聽到吵架聲音我就走了，我沒有和她碰面，因為當時告訴
      人在樓上」等語，則證人戊○○僅聽聞吵架之聲音並未見被告二人有傷害告訴
      人，且中途即離開現場，其所為上開證言，亦不足以作為被告二人有傷害告訴
      人之證據，附此敘明。
(五)、綜上所述，公訴人所舉證據不足證明被告二人確有傷害犯行，此外，本院復查
      無其他積極證據足資證明被告有何右揭傷害之犯行，揆諸首揭說明，被告犯罪
      不能證明，應為無罪之諭知。
據上論斷，應依刑事訴訟法第四百五十二條、第三百零一條第一項，判決如主文。
中      華      民      國      八十九      年      十      月    六    日
                                      臺灣臺中地方法院刑事第七庭
                                          法  官  劉  長  宜
右正本證明與原本無異。
如不服本判決，應於判決送達後十日內向本院提出上訴狀，上訴於臺灣高等法院臺中
分院( 須附繕本 )。
                                          書記官
中      華      民      國      八十九      年      十      月    十一  日


司法院資訊處製作；財團法人民間司法改革基金會備份。
